最高法院刑事判決　　　　　　　　　　　　　　　八十六年度台上字第六六八○號
　　上訴人　台灣高等法院台中分院檢察署檢察官
　　被　告　甲○○
右上訴人因被告違反槍彈藥刀械管制條例案件，不服台灣高等法院台中分院中華民
國八十六年三月二十五日第二審判決（八十六年度上訴字第一四七三號，起訴案號：
台灣南投地方法院檢察署八十五年度偵字第四七四五號），提起上訴，本院判決如左
：
    主  文
上訴駁回。
    理  由
按刑事訴訟法第三百七十七條規定，上訴於第三審法院，非以判決違背法令為理由，
不得為之。是提起第三審上訴，應以原判決違背法令為理由，係屬法定要件，如果上
訴理由並未指摘原判決有何違法，或雖有此指摘而顯與其情形不相適合時，自應認其
上訴為違背法律上之程式，予以駁回。本件檢察官上訴意旨略稱：本案檢察官係起訴
被告甲○○於民國八十四年間在台中市購得玩具手槍一支後，即在其南投縣住處未經
許可將之改造成具有殺傷力之手槍，同時將七顆子彈填充火藥底火，未經許可使之具
有殺傷力。按同時製造槍及子彈者，為一個製造行為而觸犯數罪名，應從一重處斷
；又同時製造數顆子彈之行為，亦為單純一罪，不能認係連續犯，乃原判決竟認被告
所為，係違反槍彈藥刀械管制條例第十條第一項及同條例第十一條第一項之罪，兩
罪犯意各別而予分論併罰，又認其製造子彈之行為係連續犯並加重其刑，顯有適用法
則不當之違法云云。惟查本件原判決係維持第一審論處被告罪刑之判決，並引用第一
審判決書記載之事實、證據及理由，而第一審判決書係認定被告於八十四年間在台中
市購得玩具手槍一支後，在其南投縣住處，未經許可，將之改造為具有殺傷力。為使
上揭手槍得以使用，復另行起意，並基於概括犯意，在其住處，未經許可，連續製造
具有殺傷力之子彈十顆，有第一審判決書事實欄之記載可按。查依第一審判決書認定
之事實，被告係於改造具殺傷力之手槍後，始另行起意並基於概括犯意製造具殺傷力
之土造子彈十顆，則依其認定之事實，其適用法律並無錯誤。原審因而維持第一審論
處被告上開罪刑之判決，顯無上訴意旨所指有適用法則不當之違法情形，而原審引用
之第一審判決認定之事實究竟有何違背法令，上訴意旨，並未予以指摘，徒以檢察官
係起訴被告同時製造槍彈而指原判決適用法則不當，難謂係依卷內資料執為指摘之合
法上訴理由，其上訴自屬違背法律上之程式，應予駁回。
據上論結，應依刑事訴訟法第三百九十五條前段，判決如主文。
中      華      民      國    八十六    年     十一     月     十四     日
                              最高法院刑事第一庭
                                  審判長法官  黃  雅  卿
                                        法官  楊  文  翰
                                        法官  陳  正  庸
                                        法官  陳  世  雄
                                        法官  黃  正  興
      右正本證明與原本無異
                                              書  記  官
中      華      民      國    八十六    年     十一     月     十八     日
